【裁判字號】    99,事聲,10064
【裁判日期】    991231
【裁判案由】    返還提存物
【裁判全文】
臺灣臺北地方法院民事裁定           99年度事聲字第10064號
異  議  人  李妙玲
相  對  人  許鈺臻原名許鈴玉.
上列當事人間聲請返還提存物事件，異議人對民國99年7月13日
本院99年度司聲字第341號裁定提出異議，本院裁定如下：
    主  文
異議駁回。
    事  實
一、按訴訟終結後，供擔保人證明已定20日以上之期間，催告受
    擔保利益人行使權利而未行使，或法院依供擔保人之聲請，
    通知受擔保利益人於一定期間內行使權利並向法院為行使權
    利之證明而未證明者，法院應依供擔保人之聲請，以裁定命
    返還其提存物，民事訴訟法第104 條第1項第3款定有明文，
    又依同法第106 條規定，並為於其他依法令供訴訟上之擔保
    者準用之。又所謂訴訟終結，應從廣義解釋，包括執行程序
    終結在內（最高法院75年度台抗字第261 號裁定意旨參照）
    ；於假扣押執行事件，如供擔保之債權人已撤回假扣押之執
    行，其撤回執行距其收受為執行名義之假扣押裁定已逾30日
    ，依強制執行法第132條第3項規定已不得再聲請強制執行者
    ，亦可認為訴訟終結。
二、本件異議意旨略以：異議人依鈞院97年度裁全字第2857號假
    扣押裁定，提供新台幣（下同）20萬元為擔保金（97年度存
    字第1915號提存事件），並聲請鈞院以97年度執全字第1132
    號假扣押相對人所有不動產在案，訴訟中即97年6月2日相對
    人就前揭假扣押執行提供反擔保60萬元，聲請撤銷假扣押執
    行。而異議人於97年4月17日收受假扣押裁定後，已逾30 日
    以上，是異議人已不可能再持該假扣押裁定聲請假扣押執行
    。嗣異議人前揭假扣押所欲保全之本案訴訟，經鈞院以97
    年度訴字第2587號判決相對人應給付異議人421,240元確定
    （異議人原請求金額為60萬元）。異議人並於訴訟終結後催
    告相對人行使權利，相對人迄未行使，故異議人應得請求返
    還提存物等語。
三、按異議人必證明其已定20日以上期間催告相對人行使權利，
    方得聲請返還提存物，此觀民事訴訟法第104條第1項第3款
    規定自明。本件聲請人固主張其業於98年9月30日以存證信
    函催告相對人行使權利而相對人迄未行使，惟查，聲請人係
    於98年10月1日將上開存證信函寄至「台北市○○○路○段43
    號9樓之7」，而經大樓管理員代為收受，有存證信函及郵局
    回執上管理員代收戳章在卷可參（原審卷第31至32頁），然
    相對人自85年4月24日起戶籍即已設於「台北縣永和市○○
    路36巷4號2樓」，至99年6月23日仍未變更，有戶籍謄本可
    考（原審卷第30頁）。異議人催告相對人行使權利之存證信
    函送達地址既非相對人戶籍地，亦非由相對人本人簽收，復
    無證據可認該存證信函業已送達至相對人本人，無從認為異
    議人業已合法催告相對人行使權利。準此，異議人主張訴訟
    業已終結，其並已定20日以上期間催告相對人行使權利，而
    相對人迄未行使權利云云，並請求廢棄原裁定，為無理由，
    應予駁回。
四、據上論結，本件異議為無理由，爰依民事訴訟法第240條之4
    第3項後段規定，裁定如主文。
中    華    民    國    99    年    12    月    31    日
                  民事第三庭    法  官  陳怡雯
以上正本係照原本作成。
如對本裁定抗告，須於裁定送達後10日內向本院提出抗告狀，並
繳納抗告費新臺幣1,000元。
中    華    民    國    99    年    12    月    31    日
                                書記官  鄭美華

司法院資訊處製作；財團法人民間司法改革基金會備份。
